Inventaris van de kopieën der Doop-, Trouw- en Begraafboeken (DTB) van Alphen
Nationaal Archief, Den Haag
DTB kopie Zuid-Holland: Alphen aan den Rijn
DTB Alphen aan den Rijn
0 0
GEDTBZH006
68 inventarisnummer(s);
Gescande fotokopieën van normale geschreven en gedrukte teksten. De Nederlandstalige stukken van vóór ca. 1700 zijn geschreven in het gotische cursiefschrift, met name in de oud-Hollandse klerkencursief.
Nationaal Archief, Den Haag
Nederduits gereformeerde gemeente te Alphen; Rooms-katholieke parochie te Alphen; Ambachtsbestuur ("gerecht", "burgemeesters", "Wet", "schepenen", "commissarissen", gequalificeerden) van Alphen; Burgerlijke Stand van de gemeente Alphen
De doopregisters bevatten naast de doopdatum de volledige namen van de ouders en de voornaam van het gedoopte kind. Daarnaast worden soms ook de doopgetuigen en / of peetouders genoemd. De trouwregisters bevatten naast de datum van (onder)trouw de namen van bruidegom en bruid. Daarnaast treft men dikwijls aanvullende gegevens aan, zoals plaats van herkomst, woonadres, de vermelding dat de persoon weduwnaar of weduwe is en eventueel de naam van de vorige partner. Wanneer de partners uit verschillende plaatsen afkomstig zijn of elders trouwen, vindt men ook gegevens omtrent afgegeven attestaties van de huwelijksafkondigingen. De begraafregisters bevatten op datum van aangifte de naam van de begraven persoon. In enkele gevallen wordt ook de datum van overlijden gegeven. Bij (minderjarige) kinderen wordt meestal de naam van de vader vermeld; bij vrouwen en weduwen soms de naam van de echtgenoot. Aanvullende gegevens over de begraafplaats en het luiden van de klok komen zelden voor.
Archiefvorming
Geschiedenis van het archiefbeheer
Aanwijzingen voor de gebruiker
Openbaarheidsbeperkingen
Volledig openbaar.
Materiële beperkingen
Het archief kent geen beperkingen voor het raadplegen van stukken als gevolg van slechte materiële staat.
Aanvraaginstructie
Openbare archiefstukken kunnen online worden aangevraagd en gereserveerd. U kunt dit ook via de terminals in de studiezaal van het Nationaal Archief doen. Om te kunnen reserveren dient u de volgende stappen te volgen:
Creëer een account of log in.
Selecteer in de archiefinventaris een archiefstuk.
Klik op ‘Reserveer’ en kies een tijdstip van inzage.
Verwant materiaal
Beschikbaarheid van kopieën
Inventarisnummers van dit archief zijn in kopievorm beschikbaar
Beschrijving van de series en archiefbestanddelen
- ALPHEN AAN DEN RIJN (DTB)
  Originele berusten bij het gemeentearchief Alphen aan den Rijn
  - Aarlanderveen, A.
    - GEREFORMEERD, a.
      - Doop- en trouwboek., 1737-1812.; 1-2
        - 1737-1812., 1
          Afschrift tot 1753 augustus, gewaarmerkt door de secretaris d.d. 1776 februari 12.
          - dopen, 1737-1812 januari 15.
          Zie voor de vroegere inschrijvingen nr. 3.
          - trouwen, 1738 januari 31-1811 augustus 11.
        - 1792-1807, 2
          dubbel.
          - dopen, 1792 juni 24-1807.
          - trouwen, 1792 juli 22-1807 april 12.
      - Doopboek., 1692 mei 25-1736.; 3
        Zie vervolgens nr. 1.
      - Ontvangsten van het verschuldigde kerkerecht wegens het begraven in de kerk of op het kerkhof., 1741-1796.; 4
      - Registers van ontvangst van het verschuldigde kerkerecht wegens het begraven in de kerk., 1727-1812.; 5-6
        gehouden door de koster.
        - 1727 mei-1798 januari 26., 5
          Met onvolledige alfabetische index. Na de aantekeningen over 1749 volgen ontvangsten van de gerechtsbode (tevens koster) voor verschillende administratieve werkzaamheden, 1723, 1733 en 1734.
        - 1798 januari 31-1812 juni 11., 6
      - Registers van ontvangst van het verschuldigde kerkerecht wegens het begraven op het kerkhof., 1750-1812.; 7-8
        - 1750 mei-1805 october, 7
          In het begin ontbreken enige bladen. Na de aantekeningen van 1761 juli 4 volgt een onvolledige alfabetische index, 1701 vlg.
        - 1805 november-1812 juni 10., 8
      - trouwinschrijvingen, 1738-1817, lidmaten, 1777-1793; 8A.I
      - lidmaten, 1794-1825, 8A.II
    - ROOMS-KATHOLIEK, b.
      - Doop- en trouwboeken., 1731-1812.; 9-10
        - 1731-1765., 9
          Aangelegd 1731 februari 24.
          - dopen, 1731 maart 1- 1765 april 29.
          - trouwen, 1731 maart-1765 mei 28.
        - 1765-1812., 10
          - dopen, 1765 mei 16-1812 januari 13.
          - trouwen, 1765 mei 23-1811 mei.
      - Doopboek., 1792-1810.; 11
    - GERECHT, c.
      - Trouwboeken. 1673-1811., 12-15
        - 1673 october 18-1734., 12
        - 1735-1768., 13
          met een alfabetische index op de voornamen.
        - 1769-1811 februari., 14
        - 1792 november-1811 februari., 15
      - Bijlagen. 1669, 1698-1811, 16-19.III
        - 1669 1698-1733., 16
        - 1734-1766., 17.I-17.II
          - 1734-1758., 17.I
          - 1759-1766, 1767-1801., 17.II
        - 1767-1801, 18.I-18.III
          - 1767-1789., 18.I
          - 1790-1797., 18.II
          - 1798-1801., 18.III
        - 1802-1811., 19.I-19.III
          - 1802-1804., 19.I
          - 1805-1807., 19.II
          - 1808-1811., 19.III
    - GEQUALIFICEERDEN, d.
      - Registers van aangegeven lijken., 1806-1811.; 19A-19B
        Ingedeeld naar de buurtschappen.
        - Bestanddeel 1., 19A
        - Bestanddeel 2., 19B
  - Alphen, B.
    - GEREFORMEERD, a.
      - Doopboeken. 1622-1817., 20-25
        - 1622 november 23-1638 october 6., 20
        - 1638 october 10-1665., 21
        - 1667 juli 10-1756., 22
          Doopinschrijvingen over 1666 staan op blz 5 - 9.
        - 1757-1805., 23
        - 1806-1812 januari 26., 24
        - 1793-1817., 25
      - Trouwboeken., 1622-1811.; 26-29
        - 1622 october 23-1644 januari., 26
          Tot in het begin van 1624 ontbreken meestal de data.
        - 1644 april-1701april 3., 27
        - 1701 april 17-1756., 28
          Met een alfabetische index, 1701-1730, door W.M.C. Regt.
        - 1757-1811 februari 17., 29
      - "Register der dooden, die tot Alphen begraven zijn, zoo binnen als buiten de Kerk"., 1743-1811.; 30
    - ROOMS KATHOLIEK, b.
      - Doop-, trouw- en doodboek., 1795-1812.; 31
        - dopen, 1795 augustus 4-1812 februari 24.
        - trouwen, 1795 augustus 20-1812 februari 3.
        - overlijden, 1795 augustus 12-1812 januari.
    - GERECHT, c.
      sedert 1743 mei: Alphen en Rietveld
      - Trouwboeken., 1669-1811.; 32.I-34
        Zie de noot onder nr. 37. Tot 1783 october zijn hierin tevens opgenomen verklaringen van te Alphen en Rietveld gedane huwelijksproclamaties, benevens de afschriften van dergelijke verklaringen van elders ingekomen.
        - 1669 februari-1765 juni., 32.I-32.III
          - 1669-1709., 32.I
          - 1710-1738., 32.II
          - 1740-1765., 32.III
        - 1765 september-1798., 33
        - 1799-1811 november 14., 34
      - Trouwakten, Grossen., 1693, 1694, 1696, 1607, 1707.; 35
      - Bijlagen., 1634-1811.; 36-46
        - 1634-1653 april., 36
        - 1654-1669 juli 14, 37
          In dit pak bevinden zich tevens aantekeningen van huwelijksbevestigingen, welke op de proclamaties dan wel afzonderlijk voorkomen.
        - 1670-1708., 38
        - 1709-1752., 39
        - 1753-1785., 40
        - 1786-1799., 41
        - 1800-1801 januari 4., 42
        - 1801 januari 10-1806., 43
        - 1807-1809., 44
        - 1810., 45
        - 1811., 46
      - Huwelijksaangiften ter secretarie, 1806-1811, ---
        Zie Gaarders Aarlanderveen nr. 11.
  - Oudshoorn en Gnephoek, C.
    - GEREFORMEERD, a.
      - Doopboeken., 1661-1812.; 47-48
        - 1661 october 2-1750 november., 47
        - 1751-1812 maart 15., 48
          Met een alfabetische index.
      - Trouwboek., 1743-1813 october 22.; 49
      - Register van de eigenaars der graven in de kerk (nrs. 7-215), met vermelding van de namen der begravenen., 1772 januari-1826 juli 8.; 50
    - GERECHT, b.
      - Trouwboeken., 1693-1811.; 51-53
        - 1693 april 21-1793., 51
        - 1795-1811 maart 31., 52
        - 1795 juni 21-1809 november 19., 53
      - Bijlage., 54
      - Huwelijksaangiften ter secretarie, 1806-1811, ---
        Zie band met Gaarders 15 (zie aldaar).
    - GEQUALIFICEERDEN, c.
      - Register van overledenen., 1806-1811.; 55
      - Lijst van aangegeven lijken., 1806-1811.; 56